

ANGIE ESTEPHANIA GUTIERREZ

Administrador de empresas

SOBRE MI

Soy profesional en administración de empresas; con más de 3 años de experiencia en procesos administrativos y experiencia en la gestión de proyectos con manejo de herramientas tales como CRM y Project, Jira. Soy una persona proactiva y comprometida con el éxito de la empresa en general. Mi capacidad para comunicarme eficazmente con los miembros del equipo y los clientes me permite establecer relaciones de confianza y colaboración.

CONTACTO



315 512 5272 angieestefania1901@gmail.com



ESTUDIOS

POLITECNICO GRANCOLOMBIANO

Carrera de Administración de Empresas.

SENA

Tecnologia en gestion bancaria y entidades financieras.



EXPERIENCIA

Funcional Staff- Cliente BBVA.

Mayo 2023- Actualidad

Monitoreo presupuestal.

Asistente Administrativo- Trycore. Febrero 2023 - Marzo 2023 Proceso de facturación.

Asistente Administrativo- Colliers. Noviembre 2020 - Noviembre 2021 Coordinación presupuestal.



HERRAMIENTAS

SUITE OFFICE

JIRA - ATLASSIAN

KANBAN - TRELLO, MURAL.